臺灣高等法院交通事件裁定　　　　　　　　　　　　九十三年度交抗字第七八一號
　　抗　告　人
　　即 異 議人　　甲○○
右抗告人因違反道路交通管理處罰條例案件，不服臺灣臺北地方法院，中華民國九十
三年十月四日所為裁定（九十三年度交聲更字第三六號），提起抗告，本院裁定如左
：
    主  文
抗告駁回。
    理  由
一、按汽車駕駛人駕駛汽車，應遵守道路交通標誌、標線、號誌之指示，道路交通安
    全規則第九十條定有明文，而道路交通標誌標線號誌設置規則第二百零六條第五
    款第一目規定「圓形紅燈」之行車管制號誌係表示禁止車輛通行。如汽車駕駛人
    行經有燈光管制之交叉路口闖紅燈，處新臺幣（下同）一千八百元以上五千四百
    元以下罰鍰並記違規點數三點，道路交通管理處罰條例第五十三條、第六十三條
    第一項第三款亦有明文。
二、原處分意旨略以：本件異議人即受處分人甲○○所有之車號Ｇ五－二二三五號自
    小客車，於民國九十三年二月十日二十一時二十五分，行經新竹市臺一線七十五
    公里處設有燈光號誌之交岔路口，經新竹市警察局交通隊以受處分人闖越紅燈前
    行，違反道路交通管理處罰條例第五十三條第一項規定而逕行掣單舉發，受處分
    人於九十三年四月二十三日之應到案日期前提出申訴，原處分機關仍認違規事實
    明確，依道路交通管理處罰條例第五十三條（贅引第一項）、第六十三條第一項
    （漏引第三款）規定，裁處罰鍰二千七百元，並記違規點數三點。
三、抗告人異議意旨略以：受處分人駛至該處時，並無黃色燈號顯示，而是直接由綠
    燈跳至紅燈，故無法即時停下車子，等過了路口才知道已闖紅燈，若無黃燈顯示
    ，無法預知何時能變成紅燈，何況經過路口時忽然變成紅燈，受處分人無法看到
    。闖紅燈違規的前提要件，必須要有黃燈的閃爍警告才能成立，從照片上可知紅
    燈與黃燈是同時亮著，而綠燈是暗著，可見號誌燈有問題等語。
四、原裁定意旨以：受處分人並不否認有在前揭時地未遵守號誌燈，闖紅燈穿越路口
    。受處分人雖辯稱該號誌燈有「由綠燈直接轉為紅燈」之故障情形，然未提出可
    供調查之證據方法以實其說，已難採信。又雖卷附採證照片所示（本院交聲字卷
    第七頁），系爭號誌燈於紅燈亮起時，黃燈亦有些微發亮情形，然觀之該照片所
    示黃燈僅中央部位些微發亮，與紅燈係整個燈號均亮起之情形有別，且同時相對
    面路口之號誌燈黃燈並未亮起，而照片左下方黃色道路邊線上之反光板及照片右
    上方之道路標誌牌均有明顯反光，則照片所示黃燈發亮，應屬該黃燈受闖紅燈照
    相機之閃光燈照射而反光所致，而非黃燈與紅燈同時亮起。且經本院向新竹市政
    府查詢系爭號誌燈於九十三年二月十日二十一時二十五分許有無故障，新竹市政
    府函覆稱：「經查旨揭地點及時間之行車管制號誌，並無故障記錄‧‧」、「至
    於所附照片之黃燈亮起之情形，可能屬反射自照相機閃光燈之光源所致，因同時
    相遠端之黃燈光並未亮起」等語，此有新竹市政府九十三年九月二十四日府交管
    字第０九三０一０一二七四號函附卷可稽，受處分人指系爭號誌燈有「由綠燈直
    接轉為紅燈」、「紅燈與黃燈同時亮起」之故障情形，均非可採。況依卷附採證
    照片所示，受處分人係在號誌轉換為紅燈後一‧九秒，始駕車超越該處停止線往
    前行駛，進入交岔路口中心區時則為紅燈顯示後二‧九秒，斯時其行車速度仍達
    二十二公里，可見受處分人超越停止線前，實有相當時間注意該燈光號誌變換為
    紅燈，受處分人卻仍強行穿越該交叉路口，其辯稱因反應不及而闖紅燈云云，亦
    非可信。因認本件違規事實明確，原處分機關依道路交通管理處罰條例首開規定
    ，裁處受處分人罰鍰二千七百元，並記違規點數三點，並無不合，而駁回抗告人
    之異議。
五、抗告意旨雖以：不論黃燈是微亮或全亮，在可視之範圍皆是黃燈，而黃燈與紅燈
    皆亮起時，又代表何種號誌？有何種規定認定違規云云。查：被告於通過上述路
    口時，黃燈並未故障，已如前述，況縱如抗告人所述：當時黃燈微亮，號誌有故
    障之情形云云。惟抗告人通過停止線時號誌轉換為紅燈，已經過一‧九秒，而依
    上述採證相片上所顯示抗告人駕駛之自用小客車當時車速為時速二十二公里，換
    算每秒行進之距離約六公尺餘，則於紅燈亮起時，抗告人所駕駛之自用小客車，
    距離停止線接近十二公尺之遠，又依一般公路汽車煞車、行車速度對照表可知，
    於瀝青乾燥路面，時速二十五公里之最長煞車距離三‧四公尺，另按汽車駕駛人
    之一般平均反應力，為四分之三秒，時速二十五公里，所需之反應距離為五‧二
    公尺（即發現狀況至反應踩煞車車輛行進之距離），亦有汽車行駛距離及反應距
    離一覽表足憑，從而，抗告人於紅燈亮起至煞停所需之距離僅八‧六公尺，故其
    於紅燈亮起，既離路口停止線近十二公尺之遠，竟捨全然亮起之紅燈不顧，逕自
    通過，絲毫無停待觀察號誌狀況，俟確定號誌確係故障後再行通過之舉措，其執
    意以黃燈微亮，不能認為違規云云，尚無足採，其指摘原審裁定不當為無理由，
    自應予駁回。
六、據上論結，應依道路交通案件處理辦法第二十六條，刑事訴訟法第四百十二條，
    裁定如主文。
中　　　華　　　民　　　國　　九十三　　年　　　十一　　　月　　三十　日
                              臺灣高等法院交通法庭
                                  審判長法  官  楊  照  男
                                        法  官  王  詠  寰
                                        法  官  江  振  義
右正本證明與原本無異
不得再抗告
                                        書記官  劉  文  美
中　　　華　　　民　　　國　　九十三　　年　　　十二　　　月　　二   　日
